臺灣臺中地方法院刑事判決　　　　　　　94年度訴字第1257號
公　訴　人　臺灣臺中地方法院檢察署檢察官
被　　　告　乙○○
指定辯護人　本院公設辯護人　甲○○
上列被告因毒品危害防制條例案件，經檢察官提起公訴（九十四
年度毒偵字第一二五○號），及移送併案審理（九十四年度毒偵
字第一七四八號），被告於本院行準備程序時就被訴事實為有罪
之陳述，經檢察官當庭以言詞聲請以協商程序判決，本院受命法
官聽取當事人意見後，由本院合議庭裁定以簡式審判程序後，逕
以協商程序判決如下：
    主    文
乙○○連續施用第一級毒品，累犯，處有期徒刑拾月；扣案之第
一級毒品海洛因伍包（送驗結果均含第一級第六項毒品海洛因成
分，其中貳包，合計淨重壹點伍公克【空包裝重零點捌公克】，
純度21．80%，純質淨重0．33公克；另參包，合計淨重壹點零玖
公克【空包裝總重壹點貳玖公克】，純度52．29%，純質淨重0．
57公克），均沒收銷燬之；扣案之注射針筒柒支、藥鏟壹支，均
沒收。又連續施用第二級毒品，累犯，處有期徒刑伍月；扣案之
第二級毒品甲基安非他命貳包（毛重貳點參公克），均沒收銷燬
之；扣案之吸食器壹組，沒收之。應執行有期徒刑壹年貳月；扣
案之第一級毒品海洛因拾伍包（送驗結果均含第一級第六項毒品
海洛因成分，其中貳包，合計淨重壹點伍公克【空包裝重零點捌
公克】，純度21．80%，純質淨重0．33公克；另參包，合計淨重
壹點零玖公克【空包裝總重壹點貳玖公克】，純度52．29% ，純
質淨重0．57公克）、第二級毒品甲基安非他命貳包（毛重貳點
參公克），均沒收銷燬之；扣案之注射針筒柒支、藥鏟壹支、吸
食器壹組，均沒收。
    犯罪事實及理由
一、犯罪事實：乙○○前因於民國八十九年間因施用毒品案件，
    經本院以八十九年度毒聲字第三九二一號裁定送勒戒處所施
    以觀察勒戒，認有繼續施用毒品傾向，經本院於八十九年七
    月三十一日以八十九年度毒聲字第四六四九號裁定令入戒治
    處所施以強制戒治一年，嗣經停止戒治及撤銷停止戒治後於
    九十年十二月二十七日執行完畢，經臺灣臺中地方法院檢察
    署檢察官於九十一年一月七日以九十一年度戒毒偵字第一七
    號為不起訴處分確定，復於九十一年間又因施用毒品案件，
    經本院以九十一年度毒聲字第四三五號裁定令入戒治處所施
    以強制戒治一年，於九十二年二月二日執行完畢；乙○○另
    於九十年間，因偽造文書案件，經本院於九十年十二月二十
    七日以九十年度訴字第二六三七號判決判處有期徒刑三月確
    定；又於九十一年間因施用毒品案經檢察官提起公訴，經本
    院於九十一年六月十日以九十一年度易字第八二八號判處有
    期徒刑四月確定，前開二罪接續執行，於九十二年九月八日
    執行完畢。詎乙○○不知悔放，基於施用第一級毒品之概括
    犯意，自九十四年一月十五日（起訴書誤載為九十四年一月
    五日）起至同年三月十六日某不詳時間止，在臺中市○區○
    ○○路四段五三之一○一號住處，以每隔二、三天施用一次
    ，一天施用一至三次之頻率，將海洛因摻水置於注射針筒內
    注射入體內之方式，連續施用第一級毒品海洛因多次；另基
    於施用第二級毒品之概括犯意，於九十四年二月十五日或十
    六日間某時，及同年三月十六日當日或往前推算四日間之某
    不詳時間，在其上開住處，以將第二級毒品甲基安非他命置
    於玻璃瓶吸食器內點燃後吸取其煙之方式連續施用第二級毒
    品甲基安非他命二次，嗣為警先於九十四年二月十七日二十
    三時許在上址查獲，並扣得第一級毒品海洛因二包（送驗結
    果均含第一級第六項毒品海洛因成分，合計淨重一點五公克
    【空包裝重○點八公克】，純度21．80%，純質淨重0．33公
    克）、第二級毒品甲基安非他命二小包（毛重共二‧三公克
    ）、及乙○○所有供施用第一級毒品海洛因所用之注射針筒
    四支、供施用第二級毒品甲基安非他命所用之玻璃球吸食器
    一組等物；另為警於九十四年三月十六日十四時三十分許，
    在臺中縣大里市○○路○段二四五巷六號二樓查獲，並扣得
    第一級毒品海洛因三包（送驗結果均含第一級第六項毒品海
    洛因成分，合計淨重一點○九公克【空包裝總重一點二九公
    克】，純度52．29%，純質淨重0．57公克）及施用第一級毒
    品海洛因所用之注射針筒三支、藥鏟一支。
二、案經臺中市警察局第二分局、臺中縣警察局霧峰分局報告臺
    灣臺中地方法院檢察署檢察官偵查後提起公訴及移送辦案審
    理，復經檢察官聲請改依協商程序而為判決。
三、理  由
（一）證據：
  １、被告乙○○於本院審理時之自白及認罪之陳述。
  ２、中山醫學大學附設醫院藥物濫用檢測中心九十四年三月四
      日尿液鑑定報告、詮昕科技股份有限公司九十四年三月二
      十九日濫用藥物尿液檢驗報告各一紙。
　３、扣得之第一級毒品海洛因五包（送驗結果均含第一級第六
      項毒品海洛因成分，其中二包，合計淨重一點五公克【空
      包裝重○點八公克】，純度21．80%，純質淨重0．33公克
      ；另三包，合計淨重一點○九公克【空包裝總重一點二九
      公克】，純度52．29%，純質淨重0．57公克），有法務部
      調查局九十四年四月十三日調科壹字第120015566號、九
      十四年五月十七日調科壹字第120015737號鑑定通知書各
      一紙，在卷可考。
　４、扣得之第二級毒品甲基安非他命二小包（毛重二點三公克
      ）及被告乙○○所有供施用第一級毒品海洛因所用之注射
      針筒七支、藥鏟一支、供施用第二級毒品甲基安非他命所
      用之吸食器一組足參。
（二）核被告乙○○所為係犯毒品危害防制條例第十條第一項之
      施用第一級毒品罪、及同條第二項之施用第二級毒品罪。
      被告乙○○持有第一級毒品海洛因及第二級毒品甲基安非
      他命後，進而施用，其持有之低度行為應為施用之高度行
      為所吸收，不另論以持有第一級毒品罪及持有第二級毒品
      罪。另被告先後多次施用第一級毒品海洛因及二次施用第
      二級毒品甲基安非他命之犯行，均分別於緊接之時間，各
      以相同之方法為之，自均各觸犯構成要件相同之罪，顯各
      係基於概括犯意為之，均應依連續犯之規定論以一罪，並
      分別依法加重其刑。又被告所犯上開二罪，則犯意各別，
      行為互殊，罪名不同，應分論併罰。另被告乙○○自九十
      四年二月十八日起至九十四年三月十六日某不詳時間止，
      止，連續施用第用第一級毒品海洛因，及於九十四年三月
      十六日當日或往前推算四日間之某不詳時間，施用第二級
      毒品甲基安非他命之部分，雖未據公訴人起訴，然此部分
      既經被告自白不諱，採其尿液送驗結果亦呈甲基安非他命
      、可待因、嗎啡陽性反應，有前開尿液檢驗報告書一份在
      卷可參，是認被告此部分連續施用第一、二級毒品海洛因
      、甲基安非他命之犯行，已可認定，該部分之事實與公訴
      人起訴之犯罪事實既有連續犯之裁判上一罪關係，應為起
      訴效力所及，且經移送併案審理，本院自應併予審究。被
      告曾於九十年間，因偽造文書案件，經本院於九十年十二
      月二十七日以九十年度訴字第二六三七號判決判處有期徒
      刑三月確定；又於九十一年間因施用毒品案經檢察官提起
      公訴，經本院於九十一年六月十日以九十一年度易字第八
      二八號判決判處有期徒刑四月確定，前開二罪接續執行，
      於九十二年九月二日縮刑期滿執行完畢等情，有臺灣高等
      法院被告全國前案紀錄表、臺灣臺中地方法院檢察署刑案
      資料查註紀錄表各一份在卷可按，其受有期徒刑之執行完
      畢，五年以內再犯
      本件有期徒刑以上之罪，均為累犯，依法分別遞加重其刑
      。至扣得之第一級毒品海洛因五包（送驗結果均含第一級
      第六項毒品海洛因成分，其中二包，合計淨重一點五公克
      【空包裝重○點八公克】，純度21．80%，純質淨重0．33
      公克；另三包，合計淨重一點○九公克【空包裝總重一點
      二九公克】，純度52．29%，純質淨重0．57公克），又扣
      得之第二級毒品甲基安非他命二小包（毛重二點三公克）
      分別係毒品危害防制條例第二條第二項第一、二款所定之
      第一、二級毒品，屬違禁物，不問是否為被告所有，均應
      依毒品危害防制條例第十八條第一項前段之規定宣告沒收
      並銷燬之。另扣得之注射針筒七支、藥鏟一支及供施用第
      二級毒品甲基安非他命所用之玻璃管吸食器一組，分別係
      被告乙○○所有供施用第一級毒品海洛因、第二級毒品甲
      基安非他命所用之物，爰依刑法第三十八條第一項第二款
      規定，均宣告沒收之。
四、本件經檢察官與被告於審判外達成協商之合意且被告已認罪
，其合意內容為：
（一）被告乙○○就連續施用第一級毒品海洛因之部分，願受科
      刑範圍為有期徒刑十月，另連續施用第二級毒品甲基安非
      他命部分，願受有期徒刑五月宣告，前開二罪願合併定應
      執行有期徒刑一年二月。
（二）經查，上開協商合意並無刑事訴訟法第四百五十五條之四
      第一項所列情形之一，檢察官聲請改依協商程序而為判決
      ，本院爰不經言詞辯論，於協商合意範圍內為協商判決，
      合予敘明。
五、依刑事訴訟法第四百五十五條之四第二項、第四百五十五條
    之八、第四百五十五條之十一第二項、第四百五十四條，毒
    品危害防制條例第十條第一項、第二項、第十八條第一項前
    段，刑法第十一條、第五十六條、第四十七條、第三十八條
    第一項第二款、第五十一條第五款，判決如主文。
六、本判決除有刑事訴訟法第四百五十五條之四第一項第一款、
    第二款、第四款、第六款、第七款所定情形之一，或違反同
    條第二項規定者外，不得上訴。
七、如有上開得上訴之情形，得自收受判決送達之日起十日內，
    向本院提出上訴書狀，上訴於第二審法院。
中　  華  　民  　國　  九十四  　年　  八　月   十   日
                        臺灣臺中地方法院刑事第十二庭
                            法　官  劉  兆  菊
以上正本證明與原本無異。
　　　　　　　　　　　　　　書記官  孫  立  文
中　  華  　民  　國　  九十四  　年　八  　月   十   日
附錄犯罪科刑法條
毒品危害防制條例第十條
施用第一級毒品者，處六月以上五年以下有期徒刑。
施用第二級毒品者，處三年以下有期徒刑。
